【裁判字號】    90,上易,2615
【裁判日期】    900830
【裁判案由】    竊盜
【裁判全文】
臺灣高等法院刑事判決                            九十年度上易字第二六一五號
    上  訴  人  臺灣板橋地方法院檢察署檢察官
    上  訴  人
    即  被  告  甲○○
右上訴人因被告竊盜案件，不服臺灣板橋地方法院八十九年度易字第四一五九號，中
華民國九十年六月十五日第一審判決（起訴案號：臺灣板橋地方法院檢察署八十九年
度偵字第一七五二九號）提起上訴，本院判決如左：
    主  文
上訴駁回。
    事實及理由
一、本案經本院審理結果，認第一審判決以上訴人即被告甲○○係犯刑法第三百二十
    一條第二項、第一項第三款之加重竊盜未遂罪，同時審酌被告犯罪之動機、目的
    、手段、智識程度、犯後態度等一切情狀，量處被告有期徒刑六月，如易科罰金
    ，以三百元折算一日。扣案扳手一支沒收。認事用法及量刑均無不當，應予維持
    ，並引用第一審判決書記載之事實、證據及理由（如附件）。
二、被告上訴以：案發時係撬開車門進去躲雨，並無行竊之意。公訴人上訴意旨以：
    被告主觀犯意為何，應依客觀事實認定之，本件被告於偵審中，均否認主觀上有
    竊盜犯意，惟原審依客觀事實認定被告具有不法意圖及竊盜故意，而併辦部分之
    竊盜犯行，客觀上時地密接，竊盜方式雷同，顯係出於概括犯意為之。雖被告經
    觀察勒戒後認定無施用傾向出所，惟所切斷之犯意，係屬施用毒品之犯意，與被
    告竊盜之概括犯意無涉，原審以被告否認及執行觀察勒戒為由，切斷竊盜之概括
    犯意，認事用法容有違誤等語。
三、惟查：被告於民國八十九年九月十四日下午三時三十五分許，在台北縣新莊市○
    ○路潭底溝，以扳手撬開停放路旁江明志所有之ＦＴ－四三Ｏ八號自小客車車門
    ，欲竊取車內財物時，為警當場查獲，並扣得扳手一支，已據被告於警訊、偵查
    坦承不諱；被告辯稱進入車內躲雨，不足採信等情，業經原審認定無誤，並詳載
    理由依據。被告上訴，猶執前詞，否認有竊盜犯行，要無可採。再按連續犯所謂
    基於一個概括犯意，必須行為人多次犯罪行為自始均在一個預定犯罪計劃內，出
    於主觀上始終同一犯意之進行，若中途另有新犯意發生，縱所犯為同一罪名，究
    非連續其初發之意思，不能成立連續犯（最高法院七十年度臺上字第六一九六號
    判例參照）。公訴人移送併辦指稱：被告於八十九年十一月中旬某日及九十年四
    月二十二日下午四時，分別在臺北縣泰山鄉○○路○段及同路段三四一巷五弄一
    五號前，以自備鑰匙先後竊取王福永、乙○○所有ＨＥＭ－５８６、ＦＵＨ－９
    ５１號機車等語，認與本件構成連續犯。惟本件被告於八十九年九月十四日為警
    查獲竊盜未遂犯行後，即經原審法院裁定送觀察、勒戒，及至同年月二十八日止
    執行完畢。而被告於原審供稱本件查獲後，並無繼續偷車之意；及至本院調查時
    則否認八十九年十一月中旬之竊車行為，並稱九十年四月二十二日係臨時起意行
    竊，顯見併辦部分被告係另行起意所為，並非自始即在一個預定犯罪計劃內，主
    觀上亦非始終同一犯意之進行，依上開判例意旨，自不成立連續犯。公訴人上訴
    猶指併辦部分與本件係構成連續犯，要無可採。原審認被告併辦部分與本件並無
    連續犯關係，應由公訴人另行處理，自無違誤。足見被告上訴，否認犯罪；公訴
    人上訴以原審就併辦部分未依連續犯關係一併審理，指摘原判決不當，均無理由
    ，應予駁回。
據上論斷，應依刑事訴訟法第三百七十三條、第三百六十八條，判決如主文。
本案經檢察官呂丁旺到庭執行職務。
中      華      民      國      九十      年      八      月    三十    日
                              臺灣高等法院刑事第十四庭
                                  審判長法  官  陳  祐  輔
                                        法  官  蔡  國  在
                                        法  官  陳  國  文
右正本證明與原本無異。
不得上訴。
                                        書記官  蔡  棟  樑
中      華      民      國     九十     年     八     月     三  十     日
附錄：本案論罪科刑法條全文
刑法第三百二十一條第二項、第一項第三款：
犯竊盜罪而有左列情形之一者，處六月以上五年以下有期徒刑：
一、於夜間侵入住宅或有人居住之建築物、船艦或隱匿其內而犯之者。
二、毀越門扇、牆垣或其他安全設備而犯之者。
三、攜帶兇器而犯之者。
四、結夥三人以上而犯之者。
五、乘火災、水災或其他災害之際而犯之者。
六、在車站或埠頭而犯之者。
前項之未遂犯罰之。
附件
臺灣板橋地方法院刑事判決                        八十九年度易字第四一五九號
    公  訴  人  臺灣板橋地方法院檢察署檢察官
    被      告  甲○○  男民國○○○年○月○○○日生
                        住桃園縣龜山鄉○○路○段一四七號三樓
                        （台灣台北戒治所強制戒治中）
                        身分證：Ｚ000000000號
右列被告因竊盜案件，經提起公訴（八十九年度偵字第一七五二九號）及移送併案審
理（九十年度偵字第七九一一號），爰判決如左：
    主  文
甲○○攜帶兇器竊盜，未遂，處有期徒刑陸月，如易科罰金以參佰元折算壹日。扣案
扳手壹支沒收。
    事  實
甲○○因施用毒品案件通緝中，仍不知警惕，意圖為自己不法之所有，於民國（下同
）八十九年九月十四日下午三時三十五分許，在台北縣新莊市○○路潭底溝，趁他人
不注意之際，持其所有前端尖銳足供兇器使用之扳手一支，撬開停放路旁由江明志使
用之車號ＦＴ－四三Ｏ八號自小客車前方右側車門（毀損部分未據告訴），坐入車內
行竊財物之際，為警當場查獲始未得逞，並扣得扳手一支，經偵查起訴。
    理  由
一、被告矢口否認有何竊盜犯行，辯稱：我是撬開車門進去躲雨，沒有要偷東西云云
    ，惟查：右揭事實，迭據被告於警訊、偵查中坦承不諱，被告所辯之躲雨方式，
    有違常理，難以採信，且為警查獲時，被告坐在駕駛座右側之乘客席，前方置物
    箱已被打開，東西散落地上乙節，業據證人即查獲警員吳信杰證述明確，核與江
    明志指述情節相符，足認被告已著手竊盜行為。此外，復有車籍資料、扳手一支
    及本院勘驗筆錄為證，被告犯行堪予認定。
二、核被告所為係犯刑法第三百二十一條第二項、第一項第三款之加重竊盜罪未遂。
    被告雖已著手竊盜行為之實施，惟未生竊盜之結果，其犯罪尚屬未遂，爰依刑法
    第二十六條前段之規定減輕其刑。爰依刑法第五十七條規定審酌被告犯罪之動機
    、目的、手段及其品性、生活狀況、智識程度、尚未得財犯罪所生之損害尚輕，
    及犯罪後於本院審理時否認犯行，未見悔意，態度不佳等一切情狀，量處如主文
    所示之刑，並依對被告較為有利之修正後刑法第四十一條第一項之規定，諭知易
    科罰金之折算標準。扣案扳手係被告所有供犯罪所用之物，業據被告陳明在卷，
    應依刑法第三十八條第一項第二款宣告沒收。
三、公訴人就被告八十九年十一月中旬、九十年四月二十三日兩次竊盜犯行移送本院
    併案審理，經查：被告供述：本案查獲當天我就被送去勒戒，我並沒有想要繼續
    偷車（見審理筆錄），又被告自八十九年九月十四起至同年月二十八日止執行觀
    察、勒戒乙節，有在監在押資料表一紙在卷可稽，是尚難認為併案審理部分之竊
    盜犯行，係被告自八十九年九月十四日起，基於概括犯意所為，即無連續犯裁判
    上一罪之關係，應由公訴人另行處理，附此敘明。
中      華      民      國    九十      年      六      月     十五     日
                                          法  官    蕭  一  弘
右正本證明與原本無異。
如不服本判決，應於判決送達後十日內，向本院提出上訴狀。
                                          書記官    郭  玉  芬
中    華    民    國      八十        年              月              日
附錄法條
刑法第三百二十一條
犯竊盜罪而有左列情形之一者，處六月以上五年以下有期徒刑：
一、於夜間侵入住宅或有人居住之建築物、船艦或隱匿其內而犯之者。
二、毀越門扇、牆垣或其他安全設備而犯之者。
三、攜帶兇器而犯之者。
四、結夥三人以上而犯之者。
五、乘火災、水災或其他災害之際而犯之者。
六、在車站或埠頭而犯之者。
前項之未遂犯罰之。


司法院資訊處製作；財團法人民間司法改革基金會備份。
